---
title: "Daten laden und speichern"
author: "Dirk Seidensticker/Clemens Schmid"
date: "7. Juli 2017"
fontsize: 9pt
output:
  beamer_presentation:
    theme: "metropolis"
fig_caption: yes
---

# Daten aus dem Dateisystem laden

## Daten aus dem Dateisystem laden

```{r, eval=FALSE} 
df <- read.csv("../data/AtlantPottery.csv")
```

```{r, echo=FALSE} 
df <- read.csv("https://raw.githubusercontent.com/kacebe/AtlantGIS/master/tables/Finds.csv", sep = ',', encoding = 'UTF-8')
```

bei csv evtl. zu beachten:

* **sep = ** identifiziert das Trennzeichen
    * **`";"`** Semikolon
    * **`"\t"`** Tabulator
* **dec = ","** identifiziert das Komma als Dezimalzeichen
* **row.names = 1** definiert erste Spalte als Zeilennamen (index)
* **encoding = 'latin1'** Zeichenkodierung für mit Windows-Programmen geschriebene Dateien (siehe auch 'utf8')

## Daten aus dem Dateisystem laden

```{r} 
head(df)
```


# Andere Datenquellen

## Datenbanken und XML

* Datenbanken
    * **SQLite**: library(RSQLite)
    * **PostgreSQL**: library(RPostgreSQL) 
    * MySQL, Oracle, ODBC (library(RODBC)), MongoDB, ...
* hierarchisch strukturierter Daten
    * **XML**
    * JSON

## SQLite

```{r, eval=FALSE} 
# nicht lauffähig
library(RSQLite)
drv <- dbDriver("SQLite")
con <- dbConnect(drv, "../data/DB.sqlite")

df = dbGetQuery(con, "SELECT * FROM ...")
head(df)
```

## PostgreSQL

```{r, eval=FALSE} 
# nicht lauffähig
library(RPostgreSQL)
drv <- dbDriver("PostgreSQL")
con <- dbConnect(drv, dbname = "DATENBANKNAME",
                 host = "escience-center.uni-tuebingen.de", 
                 port = 12345,
                 user = "user", password = "pw")

df = dbGetQuery(con, "SELECT * FROM ...")
head(df)
```


## XML

```{r}
library(XML)
library(RCurl)

url <- "https://www.w3schools.com/xml/simple.xml"
data <- getURL(url)
doc <- xmlParse(data)
class(doc)
```

## XML

```{r}
doc <- xmlRoot(doc) #gives content of root
doc[1]
```

## XML

```{r}
df <- xmlToDataFrame(nodes=getNodeSet(doc,"//food"))
df[,c(1,2,4)]
```












