--- 
title: "Statistik in R"
author: "Dirk Seidensticker/Clemens Schmid"
date: "7. Juli 2017"
output:
  beamer_presentation:
    pandoc_args: --highlight-style=tango
    theme: metropolis
  slidy_presentation: default
fontsize: 9pt
fig_caption: yes
---

# Deskriptive Statistik

## Daten laden

```{r} 
atlant <- read.csv(
  "https://raw.githubusercontent.com/kacebe/AtlantGIS/master/tables/Finds.csv", sep = ',', encoding = 'UTF-8')
```

```{r} 
head(atlant[,1:9])
```

## Standardfunktionen

```{r} 
min(atlant$muendungsD)
```

> Bei Variablen mit NaN muss dies R mitgeteilt werden!

```{r} 
min(atlant$muendungsD, na.rm = TRUE)
```

```{r} 
max(atlant$muendungsD, na.rm = TRUE)
```

## Lageparameter

```{r} 
mean(atlant$wt)
```

```{r} 
median(atlant$wt)
```

> Eine wichtige Eigenschaft des Medians ist Robustheit gegenüber Ausreißern!

```{r} 
summary(atlant$wt)
```

## Streuungsparameter

**Spannweite**

```{r} 
max(atlant$wt) - min(atlant$wt)
```

**Varianz**

```{r} 
var(atlant$wt)
```

**Standardabweichung**

```{r} 
sd(atlant$wt)
```

## Streuungsparameter

> !!!  R Funktionen beruhen auf der korrigierten Stichprobenvarianz !!!

```{r} 
var(atlant$wt)
```

**empirische Varianz**

$$ var(x) = \frac{\sum_{i = 1}^n (x_{i} - \bar{x})^2}{n}$$

```{r} 
(sum( (atlant$wt - mean(atlant$wt) ) ^2) )/(length(atlant$wt) )
```

## Konzentrationsparameter

**Gini-Koeffizient** aus der Lorenz-Kurve (Paket: ineq)

```{r, echo=FALSE} 
# install.packages("ineq")
library(ineq)
```

```{r} 
ineq(atlant$wt,type="Gini")
```

0 = gleichmäßigen Verteilung, 1 = maximaler Ungleichverteilung

```{r, fig.height = 3} 
plot(Lc(atlant$wt))
```



# Schließende Statistik

## Tests auf Lageparameter: *Einstichproben-t-Test*

```{r} 
t.test(atlant$wt)
```


##  Hypothesentests: *Chi-Quadrat-Unabhängigkeitstest*

> prüft, ob zwei Merkmale stochastisch unabhängig sind.

```{r, echo=FALSE} 
atlant$featureType <- atlant$feature
atlant$featureType <- as.character(atlant$featureType)
atlant$featureType[atlant$featureType != "surface"] <- "excavation"

atlant$sherdType <- atlant$sherd
atlant$sherdType <- as.character(atlant$sherdType)
atlant$sherdType[atlant$sherdType == "G"] <- "vessel"
atlant$sherdType[atlant$sherdType != "vessel"] <- "sherd"

a <- tapply(atlant$qty, list(atlant$featureType, atlant$sherdType), length)
```

```{r} 
a
```

```{r} 
chisq.test(a)
```


##  Hypothesentests: *Chi-Quadrat-Verteilungs-/Anpassungstest*

> prüft, ob vorliegende Daten auf eine bestimmte Weise verteilt sind

```{r, echo=FALSE}
c <- aggregate(x = atlant$wt, by = list(atlant$size), mean, na.rm=TRUE)
colnames(c) <- c("size", "wt.obs")

d <- data.frame(unique(na.omit(atlant$size)))
colnames(d) <- c("size")
d$wt.exp <- mean(atlant$wt)

e <- merge(c, d)
e
```

Mittleres Scherbengewicht


##  Hypothesentests: *Chi-Quadrat-Verteilungs-/Anpassungstest*

> prüft, ob vorliegende Daten auf eine bestimmte Weise verteilt sind


```{r, echo=FALSE}
barplot(t(matrix(c(e$wt.obs, 
                   e$wt.exp), ncol = 2)), 
        beside = TRUE,
        names.arg=e$size)
```

##  Hypothesentests: *Chi-Quadrat-Verteilungs-/Anpassungstest*

> prüft, ob vorliegende Daten auf eine bestimmte Weise verteilt sind


```{r}
chisq.test(e$wt.obs, 
           p = e$wt.exp, 
           rescale.p=TRUE)
```

