--- 
title: "Anwendung 1: Histogramm" 
author: "Dirk Seidensticker/Clemens Schmid" 
date: "7. Juli 2017"
fontsize: 8pt 
output: 
  beamer_presentation: 
    theme: "metropolis" 
    pandoc_args: [ 
      "--highlight-style=tango" 
    ] 
fig_caption: yes 
---

# Anwendung 1: Histogramm

ggplot2 und die Daten laden:
```{r} 
library(ggplot2)
```

```{r} 
df <- read.csv("https://raw.githubusercontent.com/kacebe/AtlantGIS/master/tables/Finds.csv", sep = ',', encoding = 'UTF-8')
```

```{r, echo=FALSE} 
as.factor(df$size) -> df$size
as.factor(df$vesselShape) -> df$vesselShape
df$feature_simple <- as.factor(ifelse(df$feature != "surface", "excavation", "surface"))
```

# Anwendung 1: Histogramm

Einfaches Histogramm

```{r, message=FALSE, fig.width=10, fig.height=6} 
ggplot(df, aes(wt)) + 
  geom_histogram()
```

# Anwendung 1: Histogramm

Klassenbreite

```{r, fig.width=10, fig.height=6} 
ggplot(df, aes(wt)) + 
  geom_histogram(binwidth = 100)
```

# Anwendung 1: Histogramm

## Exkurs: optimale Klassenbreite via Freedman–Diaconis-Regel

siehe:

* https://stats.stackexchange.com/questions/798/calculating-optimal-number-of-bins-in-a-histogram
* https://en.wikipedia.org/wiki/Freedman%E2%80%93Diaconis_rule

$$ Bin size = 2 \frac{IRQ(x)}{\sqrt[3]{n}}$$

$IRQ(x)$ = Interquartilabstand

# Anwendung 1: Histogramm

## Exkurs: optimale Klassenbreite via Freedman–Diaconis-Regel

```{r, fig.width=10, fig.height=5}
layout(matrix(c(1,2),1,2,byrow=TRUE))
hist(df$wt, main = "Standart")
hist(df$wt, breaks="FD", main = "Freedman–Diaconis-Regel")
```

# Anwendung 1: Histogramm

## Exkurs: optimale Klassenbreite via Freedman–Diaconis-Regel

<!--
nclass.FD(df$wt)
nclass.Sturges(df$wt)
-->

```{r, fig.width=10, fig.height=5}
bw <- diff(range(df$wt)) / (2 * IQR(df$wt) / length(df$wt)^(1/3))

ggplot(df, aes(wt)) + 
  geom_histogram(bins = bw)
```



# Anwendung 1: Histogramm

Bildausschnitt anpassen

```{r, fig.width=10, fig.height=5} 
ggplot(df, aes(wt)) + 
  geom_histogram(binwidth = 25) + 
  xlim(0, 1000)
```

# Anwendung 1: Histogramm

Gefülltes Balkendiagramm

```{r, fig.width=10, fig.height=5} 
ggplot(df, aes(wt, fill = sherd)) + 
  geom_histogram(binwidth = 25) + 
  xlim(0, 1000)
```

# Anwendung 1: Histogramm

Alternative Ansicht

```{r, fig.width=10, fig.height=5.5, warning = FALSE} 
ggplot(df, aes(wt, fill = sherd)) + 
  geom_histogram(binwidth = 25) + 
  xlim(0, 1000) +
  theme_bw()
```


# Anwendung 1: Histogramm

Achsenbeschriftung

```{r, fig.width=10, fig.height=5, warning = FALSE} 
ggplot(df, aes(wt, fill = sherd)) + 
  geom_histogram(binwidth = 25) + 
  xlim(0, 1000) + 
  xlab("Gewicht [g]") +
  ylab("Anzahl")
```

# Anwendung 1: Histogramm

Titel und Position der Legende

```{r, fig.width=10, fig.height=4.75, warning = FALSE} 
ggplot(df, aes(wt, fill = sherd)) + 
  geom_histogram(binwidth = 25) + 
  xlim(0, 1000) + 
  xlab("Gewicht [g]") +
  ylab("Anzahl") + 
  theme(legend.position = c(1,1), legend.justification = c(1,1))
```
