--- 
title: "Geodaten" 
author: "Dirk Seidensticker/Clemens Schmid" 
date: "7. Juli 2017"
fontsize: 8pt 
output: 
  beamer_presentation: 
    theme: "metropolis" 
    pandoc_args: [ 
      "--highlight-style=tango" 
    ] 
fig_caption: yes 
---

# Grundlagen

Wichtige Pakete für die Arbeit mit Geodaten in R:

- **`sp`** - Hauptklassen für die Arbeit mit Geodaten
    - `spTransform()` - Änderung Projektion
- **`rgdal`** - R-Schnittstelle zu `gdal` (*Geospatial Data Abstraction Library*)
    - `readOGR()` - Einlesen von bspw. GeoJSON
- **`rgeos`** - R-Schnitstelle zu `geos` (*Geometry Engine Open Source*)
    - `gBuffer()` - zur Berechung von Buffern um Punkte
    - `gUnion()` - Führt Polygone zusammen
- **`raster`** - Klassen für die Arbeit mit Rasterdaten
    - `raster()` - Einlesen von Rasterdaten
    - `projectRaster()` - Änderung Projektion
    - `extract()` - Extrahiert Werte von Rasterobjekten
    - `disaggregate()` - Erstellung höher aufgelöster Raster-Daten
- `maptools` - Weitere Klassen für die Arbeit mit Geodaten

Siehe auch: *[CRAN Task View: Analysis of Spatial Data](https://cran.r-project.org/web/views/Spatial.html)*

<!--
http://www2.stat.duke.edu/~cr173/Sta523_Fa14/slides/2014-09-29-spatial_data.html#1

http://www2.stat.duke.edu/~cr173/Sta523_Fa14/shapefiles.html

http://www2.stat.duke.edu/~cr173/Sta523_Fa15/spatial_data.html
-->





# AtlantGIS

```{r, echo=FALSE, warning=FALSE, results='hide', message=FALSE}
library(classInt)
library(imager)
library(RCurl)
library(raster)
library(rgdal)
library(rgeos)
library(sp)
```

```{r, echo=FALSE, warning=FALSE, comment=FALSE}
dem <- raster("../../AtlantGIS-master/raster/dem/atlantgis_dgm.tif")
dem <- projectRaster(dem, crs = "+init=epsg:4326" ) 

url <- "https://raw.githubusercontent.com/kacebe/AtlantGIS/master/vector/geojson/coastline.geojson"
data <- getURL(url)
coastline <- readOGR(data, "OGRGeoJSON", verbose = FALSE)

url <- "https://raw.githubusercontent.com/kacebe/AtlantGIS/master/vector/geojson/landtype.geojson"
data <- getURL(url)
landtype <- readOGR(data, "OGRGeoJSON", verbose = FALSE)

url <- "https://raw.githubusercontent.com/kacebe/AtlantGIS/master/vector/geojson/sites.geojson"
data <- getURL(url)
sites <- readOGR(data, "OGRGeoJSON", verbose = FALSE)

url <- "https://raw.githubusercontent.com/kacebe/AtlantGIS/master/vector/geojson/streams.geojson"
data <- getURL(url)
streams <- readOGR(data, "OGRGeoJSON", verbose = FALSE)
```

## Daten

* `raster/dem/atlantgis_dgm.tif` - Digitales Geländemodell
* `vector/geojson/sites.geojson` - Fundstellen
* `vector/geojson/coastline.geojson` - Küstenlinie
* `vector/geojson/streams.geojson` - Flüsse
* `vector/geojson/landtype.geojson` - Vegetationsformen


# AtlantGIS

```{r}
plot(dem)
plot(coastline, add = TRUE)
plot(streams, col = "#3b7fb2", add = TRUE)
plot(sites, pch = 16, add = TRUE)
```

# Koordinatensystem und Projektion

```{r}
streams
```


Die meisten Funktionen benötigen ein projeziertes Koordinatensystem ==> UTM

```{r}
epsg <- 32628
crs <- paste("+init=epsg:",epsg,"", sep="")
```




# Projektion

```{r, error=FALSE}
dem <- projectRaster(dem, crs = crs ) 

coastline <-spTransform(coastline, CRS(crs)) 

landtype <- spTransform(landtype, CRS(crs)) 

sites <- spTransform(sites, CRS(crs)) 

streams <- spTransform(streams, CRS(crs)) 

streams
```



# Projektion

```{r}
plot(dem)
plot(coastline, add = TRUE)
plot(streams, col = "#3b7fb2", add = TRUE)
plot(sites, pch = 16, add = TRUE)
```

# spplot()

<!--
http://rspatial.r-forge.r-project.org/gallery/
-->

```{r}
spplot(dem)
```

# Lage der Fundstellen

```{r}
dem.sites <- extract(dem, sites)
dem.max <- max(getValues(dem), na.rm = TRUE) # höchster Punkt
hist(dem.sites, xlim = c(0, dem.max))
```

# Lage der Fundstellen

Entfernung zu den Flüssen

```{r}
streams <- gUnion(streams, streams) # mögliche multi-polygone zusammenführen

ext <- extent(streams) # bounding box & resolution

ncol <- length((ext@xmin/1000):(ext@xmax/1000))
nrow <- length((ext@ymin/1000):(ext@ymax/1000))

streams.dist <- raster(extent(streams), nrow = nrow, ncol = ncol, crs = crs)

dd = gDistance(streams, as(streams.dist,"SpatialPoints"), byid=TRUE)

streams.dist[] = apply(dd,1,min)

streams.dist <- mask(streams.dist, coastline)
```

> `ext@xmin/1000` so gering, damit Berechnung schneller geht (hier ein 1km Raster)


# Lage der Fundstellen

Entfernung zu den Flüssen
```{r}
plot(streams.dist)
plot(coastline, add = TRUE)
plot(streams, col = "#3b7fb2", add = TRUE)
plot(sites, pch = 16, add = TRUE)
```

# Lage der Fundstellen

```{r, echo=FALSE}
# n-boundarys
n <- 10
v <- na.omit(getValues(streams.dist))
intv <- classIntervals(v, n)

# reclassfication-matrix in schleife erzeugen
rows <- seq(1, n)
cols <- 3
rclmat <- matrix(, nrow = length(rows), ncol = cols) # leere Matrix aufbauen
for(i in 1:n){
  rclmat[i,1] <- floor(intv$brks[i])
  rclmat[i,2] <- intv$brks[i+1]
  rclmat[i,3] <- i
}

streams.dist.reclass <- reclassify(streams.dist, rclmat)

#reclassify values below 1 to 1
streams.dist.reclass[streams.dist.reclass<1]=1

# Verteilung Sites:
# -----------------
streams.dist.sites <- extract(streams.dist.reclass, sites) # extrahiert Werte
streams.dist.obs <- table(streams.dist.sites) # Auszähltabelle

# Verteilung in study area
# ------------------------

streams.dist.exp <- table(getValues(streams.dist.reclass))

# Stats
# -----

streams.dist.exp <- data.frame(streams.dist.exp)
streams.dist.obs <- data.frame(streams.dist.obs)
colnames(streams.dist.obs) <- c("Var1", "Freq")

streams.merge = merge(x = streams.dist.exp, 
                    y = streams.dist.obs, 
                    by = 'Var1',
                    all = TRUE)

# Expected: pct of classes
streams.merge$ExpPct <- streams.merge$Freq.x / sum(streams.merge$Freq.x)

sites.exp <- sum(streams.merge$Freq.y, na.rm = TRUE) # count of sites

# Expected Count of sites (PAL_MESO_site = 49) per class 
streams.merge$ExpSites <- sites.exp * streams.merge$ExpPct

streams.merge <- replace(streams.merge, is.na(streams.merge), 0) # leerstellen zu 0

barplot(t(matrix(c(streams.merge$Freq.y, 
                   streams.merge$ExpSites), ncol = 2)), 
        beside = TRUE, 
        names.arg=streams.merge$Var1)
```

```{r, echo=FALSE, warning=FALSE}
# Chi2-Test for Goodness of fit!
chisq <- chisq.test(streams.merge$Freq.y,
           p = streams.merge$ExpSites,
           rescale.p=TRUE)
print(paste("Chi-Quadrat-Verteilungs-/Anpassungstest: p =", chisq$p.value))
```

# Modelle

<!--
binär kodierte (0/1) Rasterkarten erstellen
-->

```{r, echo=FALSE}
x <- unique(getValues(streams.dist.reclass)) # vertetene Klassen
x <- x[!is.na(x)] # NaN's raus

for(i in 1:length(x)){
  l <- streams.dist.reclass == x[i]
  assign( paste("streams.dist.reclass.value", x[i], sep = "_"), l)
}

# Klassen 3+4 addieren

stack <- stack(streams.dist.reclass.value_3, streams.dist.reclass.value_4)
stack <- calc(stack, fun=sum)

plot(stack)
plot(coastline, add = TRUE)
plot(streams, col = "#3b7fb2", add = TRUE)
plot(sites, pch = 16, add = TRUE)
```

# Geophysik

```{r, error=FALSE}
geophys_excavation <- raster("../../AtlantGIS-master/raster/geophys/geophys_excavation.tif")
geophys_excavation <- projectRaster(geophys_excavation, crs = crs ) 

plot(geophys_excavation, col = gray.colors(256, start = 0, end = 1))
```

# Geophysik

```{r}
extent(geophys_excavation)
```

```{r, echo=FALSE}
id = c("crt") 
lat = c((xmax(geophys_excavation) + xmin(geophys_excavation))/2)
lng = c((ymax(geophys_excavation) + ymin(geophys_excavation))/2)

coords <- cbind(lat, lng)

df = data.frame(id, lat, lng) 
df
geophys.ctr <- SpatialPointsDataFrame(coords, df)
```

```{r, fig.width=5, fig.height=3, echo=FALSE}
# par.mfrow ... side by side

plot(dem, legend=FALSE, axes=FALSE, box=FALSE)
plot(coastline, lwd=.5, add = TRUE)
plot(streams, col = "#3b7fb2", lwd=.5, add = TRUE)
plot(geophys.ctr, add=TRUE)
```





# plot(..., interpolate=TRUE)

```{r}
plot(geophys_excavation, interpolate=TRUE, 
     col = gray.colors(256, start = 0, end = 1))
```

# disaggregate()

```{r}
y <- disaggregate(geophys_excavation, 5, method='bilinear')
plot(y, col = gray.colors(256, start = 0, end = 1))
```

# focal()

*Berechnet für jede Eingabezellenposition eine Statistik der Werte innerhalb einer angegebenen Nachbarschaft*

```{r}
y <- focal(geophys_excavation, w=matrix(1, 5, 5), mean)
plot(y, col = gray.colors(256, start = 0, end = 1))
```

# Anomalien finden

```{r, echo=FALSE, warning=FALSE, results='hide', message=FALSE}
library(spatialEco)
#im <- geophys_excavation

# Invertierte Variante erstellen
# jeweils alle Werte unterhalb des Mittelwertes raus
# beide Teile wieder zusammen addieren

#r <- geophys_excavation

geophysPeaks<- function(r) {
  r1 <- r
  r2 <- raster.invert(r1)
  
  r <- list(r1, r2)
  
  for(i in 1:length(r)){
    r.vals <- getValues(r[[i]])
    r.mean <- mean(r.vals, na.rm = TRUE)
    r[[i]][r[[i]] < r.mean] <- NA
  }
  
  stack <- stack(r[[1]], r[[2]])
  r.stack <- calc(stack, fun=sum, na.rm = TRUE)
  r.stack[r.stack == 0] <- NA
  
  return(r.stack)
}

#plot(r[[1]])

#plot(r[[2]])

#plot(r.stack)

im <- geophysPeaks(geophys_excavation)
#im <- r.stack

#plot(im)
```

[Blob detection/extraction of local maxima, denoising, scale-space](https://cran.r-project.org/web/packages/imager/vignettes/gettingstarted.html#blob-detectionextraction-of-local-maxima-denoising-scale-space)

<!--
(in Python: https://stackoverflow.com/questions/3684484/peak-detection-in-a-2d-array)
-->

```{r, echo=FALSE}
im.inv <- raster.invert(im) # Invertieren des Rasters
#plot(im.inv, col = gray.colors(256, start = 0, end = 1))

geophys.im.inv <- as.cimg(im.inv)
#plot(geophys.im.inv)

Hdet <- with(imhessian(geophys.im.inv),(xx*yy - xy^2))

Hdet[is.na(Hdet)] <- 0

#plot(Hdet)

lab <- threshold(Hdet,"99%") %>% label
#plot(lab,main="Labelled regions")

df <- as.data.frame(lab) %>% subset(value>0)

centers <- ddply(df,.(value),summarise,mx=mean(x),my=mean(y))

plot(as.cimg(geophys_excavation))
with(centers,points(mx,my,col="red"))
```

<!--
* durch die Umwandlung in `im` geht die Geoinformation verloren!
-->

# Weitere Daten

```{r, echo=FALSE, warning=FALSE, comment=FALSE}
features <- readOGR(dsn = "../../AtlantGIS-master/gettingstarted/sqlite/atlantgis_excavation.sqlite", layer = "uebung1_features", verbose = FALSE)

walls <- readOGR(dsn = "../../AtlantGIS-master/gettingstarted/sqlite/atlantgis_excavation.sqlite", layer = "uebung1_walls", verbose = FALSE)
```

```{r}
plot(geophys_excavation, col = gray.colors(256, start = 0, end = 1))
plot(features, add = TRUE)
plot(walls, col=rgb(0,100,0,50,maxColorValue=255), add = TRUE)
```


<!--
Siehe:

* http://neondataskills.org/R/Image-Raster-Data-In-R/
* http://neondataskills.org/R/crop-extract-raster-data-R/


-->
